Inventaris van het archief van het geslacht Mackay van Ophemert en aanverwante geslachten, 1370-1968 (1994)
Nationaal Archief, Den Haag
- Stukken van zakelijke aard
  - Algemeen., A.
    - Correspondentie met rentmeesters., II.
      - Brieven aan J.C. Formijne van Aeneas Mackay betreffende de rechten en goederen van Donald Jacob Mackay., 1885-1890; 1190; 1 omslag
    - Rekeningen van rentmeesters., III.
      - Rekeningen van N. van Voorst aan W.J.M. van Renesse van zijn goederen in de Over- en Neder-Betuwe (Reet, Heteren, en Dodewaard) over 1749-1753. Bijgevoegd een akte van opzegging van pacht 1755., [1749-1755]; 1191; 1 omslag
      - Rekeningen van Cornelis Valkis aan Barthold van Haeften van zijn renten en goederen onder Ophemert en Wadenooien, 1770, 1771; 1192- 1193; 2 katerns
        - over 1769-1770. 1770, 1192
        - over 1770-1771. 1771, 1193
      - Rekeningen van G. en C. Valkis aan Reinier van Haeften van zijn goederen onder Ophemert en Zennewijnen over 1775-1798. Bijgevoegd akte van aanstelling tot rentmeesters. 1774., 1777-1799; 1194; 1 omslag
    - Diversen., IV.
      - Stukken en aantekeningen van Aeneas Mackay betreffende niet nader aangeduide goederen., 1796-1806 en z.j; 1195; 1 omslag
  - Heerlijke rechten in het algemeen., B.
    - Ophemert en Zennewijnen., 1
      - Verwerving en handhaving., a
        - Akten van belening door of namens de heren van Waardenburg van leden van het geslacht van Haeften met de jurisdictie over Ophemert en Zennewijnen alsmede de vicarieën in de beide kerken te Ophemert., 1660-1774; 1196- 1199; 5 charters
          - van Adriaen van Oever als voogd van Reinier van Haeften, 1660, 1196
          - van Walraven van Haeften, 1733, 1197
          - van Barthold van Haeften, 1747, 1198
          - van Reinier van Haeften. 1774, met akte van registratie van het testament van Barthold van Haeften en Margriet van Lynden. 1773, 1199
        - Verzoekschriften namens Reinier van Haeften aan de Eerste Kamer van het Wetgevend Lichaam om schadevergoeding voor zijn vervallen heerlijke rechten en tienden te Ophemert en Zennewijnen en Bergharen. Concepten met bijlagen en voorlopige beschikking., 1798; 1200; 1 omslag
        - Stukken betreffende het recht van de eigenaar der heerlijkheden Ophemert en Zennewijnen om leden van het dorps- en polderbestuur ter benoeming voor te dragen., 1839-1848; 1201; 1 omslag
      - Uitoefening van het overheidsgezag., b
        - Staat van de quoten der steden, heerlijkheden, dorpen en ambten van Gelderland, voor de vierjaarlijkse schatting ingewilligd aan de koning in 1570., 1202
        - Rechtsgeleerde adviezen inzake de verhoging van de rente van een lening, door Johan Schenck van Niedeggen in 1527 verstrekt aan Johanna van Haeften en de buren van Ophemert. Met afschrift van de schuldbekentenis, z.j., 1617, 1619; 1203; 1 omslag
          Reg. nr. 54.
          54 1527 oktober 16
          Dirck van der Horst en Reynier van Tuyl, schepenen in Tuyl, oorkonden, dat jonkvrouwe Jan Van Haeften met haar momber, Willem van Hees, Dirck van der Put, Henrick Willemss., Arnt Quekel, Jan van Hees en Henrick van Beesdt hebben beloofd aan Jan Schenck van Nijdeggen te betalen 270 gouden kronen, over een jaar, of anders een lostijns, met dit bedrag te lossen tegen de 15de penning 's jaars, waarvoor deze buren verbinden al hun goederen binnen het rechtsgebied van de bank van Tuyl.
          (des woensdachs nae Ste Victoersdach).
          Afschrift (17de eeuw) door J.P. van Meteren (inv. nr. 1203).
          In dorso: "Dit is den rentebrieff op het dorp van Ophemert van Heer Claes de Raet gecomen".
        - Stukken betreffende het wederrechtelijk vasthouden door de goeverneur van 's -Hertogenbosch van krijgsgevangenen, afkomstig uit Ophemert., 1622; 1204; 1 omslag
        - Stukken betreffende de vaststelling en invordering der dorpslasten door de heer van Ophemert en het dorpsbestuur., 1647-1704; 1205; 1 omslag
        - Beschikking van de Staten van Gelre op een verzoekschrift van het dorpsbestuur van Ophemert en andere dorpen in Tielerwaard in hun geschil met de dorpen aan de kant van de Linge over het dichten van de Waaldijk., 1711; 1206; 1 stuk
        - Kohier van de verponding over Ophemert., ca. 1740; 1207; 1 katern
        - Akten van aanstelling door Reinier van Haeften van plaatselijke ambtenaren., 1789, 1795; 1208; 1 omslag
    - Wadenooien., II.
      - Uitoefening van het overheidsgezag.
        - Rekeningen van schout en buurmeesters van Wadenooien. Fragmenten., 1641, 1652-1661; 1209; 1 omslag
        - Declaratie van kosten en betalingsopdracht voor reparatie aan de sluis te Wadenooien ten behoeve van heer en dorpsbestuur., 1665; 1210; 1 stuk
  - Veren., C.
    - Wadenooien., 1
      - Akte van verkoop door de erfgenamen van Adriana van Maren aan Johan de Cock van Delwijnen van het veer over de Linge tussen Kapel-Avezaath en Wadenooien. Met akte van belening door de Staten van Gelre. 1698. Afschriften., 18de eeuw; 1211; 1 omslag
      - Bestek voor een brug aan het veer te Wadenooien., 1714; 1212; 1 stuk
    - Zennewijnen., II.
      - Akten van belening door de stadhouder van de lenen van Gelderland van heren van Haeften met het veer tussen Zennewijnen en Dreumel., 1707, 1775; 1213-1214; 2 charters
        - van Reinier van Haeften, 1707, 1213
        - van Reinier van Haeften, 1775, 1214
      - Contract van verpachting door Reinier van Haeften van het veer tussen Zennewijnen en Dreumel., 1774; 1215; 1 stuk
      - Stukken betreffende het herstel van Margaretha Anna van Haeften in de eigendom van het veer tussen Zennewijnen en Dreumel en de vaststelling van het tarief voor dit veer., 1814-1858; 1216; 1 omslag
  - Windrecht., D.
    - Akte van belening door hertog Eduard van Gelre van Arnt van Loyenbergh met het windrecht te Gameren en Nieuwaal., 1370; 1216A; 1 charter
      Reg. nr. 2.
      Dit recht kwam in 1484 aan Alard van Haeften.
      2 1370 mei 15
      Edwair, hertog van Ghelre en graaf van Zutphen, beleent Arnt van Loyenbergh, zoon van heer Willem van Hukelum, met het windrecht te Gameren en Nywel, behoudens 15 pond was 's jaars, en stelt op inbreuk op dit recht een boete van 3 pond kleine penningen.
      (des anderen daghes nae Sente Servaesdaghe eyns heiligen busscops).
      Oorspr. (inv. nr. 1216a).
      Het zegel van de oorkonder is verloren.
  - Kerkpatronaat en vicarieën., E.
    - Bergharen., I.
      - Akte, waarbij Aemilia Huberts, weduwe van ds. H. Brinckman, op verzoek van Ludolph van Steenhuys verklaart, dat de vrouwe van Asperen de collatie heeft van het predikambt te Bergharen. 1675. Authentiek afschrift d.d., 1798; 1217; 1 stuk
    - Delwijnen., II.
      - Akte van uitgifte in erftijns door Johan de Cock als collator van het altaar van Onze lieve Vrouwe in de kapel van Delwijnen van 5 hont land onder Delwijnen aan Jan. Jacopss., 1530; 1218; 1 charter
        Reg. nr. 56.
        56 1530 juli 7.
        Wolff van Swivel(?) en Zeinen (?) van Tuil, schepenen in Zulichem, oorkonden, dat Johan de Cock als collator van een altaar van Onze Lieve Vrouwe in de kapel van Delwinen met toestemming van Henrick Boudewijnzoin als vicaris van dit altaar heeft uitgegeven in erftijns 5 hond land onder Delwinen aan Jan Jacopss. tegen een gouden philipsgulden 's jaars, vermeerderd met een boete van 2 brabantse stuivers per maand in geval van achterstalligheid van betaling, welke boete de voornoemde vicaris verhalen mag.
        Oorspr. (inv. nr. 1218).
        Met de zegels van de beide oorkonders.
      - Akten betreffende de voordracht van Roelof. Janss. tot vicaris van de H. Drievuldigheid te Delwijnen., 1538; 1219; 2 charters
        Reg. nrs. 60 en 61.
        60 1538 oktober 28
        Johan die Cock van Delwijnen draagt wegens het overlijden van meester Folpaert van Huesden aan de aartsdiaken en proost van Arnhem voor als vicaris van de kapelanie op zijn huis te Delwijnen, gesticht ter ere van de H. Drievuldigheid, zijn neef heer Roelof Janss.
        (op Sint Symon ende Judas dach der heyligen apostelen).
        Oorspr. (inv. nr. 1219).
        Met het geschonden zegel van de oorkonder.
        61 1538 oktober 29.
        De officiaal van de proost van Arnhem, aartsdiaken, deelt mede aan alle betrokkenen, dat Johannes die Kock van Delwinen, patroon en collator van de vicarie op het huis te Delwinen, gesticht ter ere van de H. Drievuldigheid, tot vicaris heeft voorgedragen Rodolphus Joannis, priester van de kerk te Zaltbommel, en roept degenen, die bezwaar mochten hebben tegen diens institutie, op deze kenbaar te maken.
        Met het licht geschonden zegel van de officiaal (ad causas) en ondertekening van de notaris Philippus de Lotthum.
      - Lijst, opgesteld door Adriaen de Cock van Delwijnen, van de goederen en jaarlijkse inkomsten onder Delwijnen, Driel, Kerkwijk en Wordragen, behorende aan vicarieën te Delwijnen en Kerkwijk, waarmee hij in 1658 Evardt van Hemert heeft begiftigd., tweede helft 17de eeuw; 1220; 1 stuk
      - Uittreksel uit het proces-verbaal van een verpachting der goederen van de vicarie te Delwijnen., 1714?; 1221; 1 stuk
      - Rekeningen van H. Erkelens en W. van Driel aan Walraven en Barthold van Haeften van de goederen van hun vicarie te Delwijnen, over 1738-1763., 1743-1764; 1222-1224; 3 katerns
        - over 1738-1740, 1743, 1222
        - over 1758-1760, 1762, 1223
        - over 1761-1763, 1764., 1224
    - Drumpt., III.
      - Stukken betreffende de verplichting van de commanderij Tiel der Duitse Orde om bij te dragen in de bezoldiging van de predikant te Drumpt. Met retroacta d.d. 1653., 1719, 1720; 1225; 1 omslag
        Johan de Cock van Delwijnen was hierbij betrokken als collator.
    - Kerkwijk., IV.
      - Akten, waarbij Danelt Arntss. en zijn weduwe Jenniken op zich nemen twee dijkgedeelten te onderhouden onder Aalst, behorende bij landerijen van de vicarie van Kerkwijk., 1542, 1546; 1226; 2 charters
        De heer de Cock van Delwijnen was collator van deze vicarie.
        Reg. nrs. 68 en 72.
        68 1542 maart 8.
        Roeleph die Raet Janss. en Henrick die Groot, dijkheemraden in de Boemelder wert, oorkonden, dat Danelt Arntss. tegenover meester Hubert die Gyer, priester en vicaris van Onzer Lieven Vrouwen altaar te Kerckwijck, op zich genomen heeft een dijkgedeelte groot 37½ voet, in de Leedennaer te Aelst te onderhouden totdat één van beiden overlijdt, waarvoor Danelt gedurende die tijd vrijgesteld zal zijn van de betaling van twee gulden 's jaars, die hij aan meester Hubert als vicaris schuldig is.
        A) Oorspr. (inv. nr. 1226)
        In dorso: "ad vicariam Beate Marie virginis in Kerkwijck".
        B) Afschrift (midden 16de eeuw) in inv. nr. 1171, fol. 1 verso, gewaarmerkt door de notaris Alberti.
        72 1546 oktober 12.
        Symon van Bueren en Jochem van Gyessen, schepenen te Zuylichem, oorkonden, dat Jenniken, weduwe van Danelt Arntss., tegenover meester Hubert die Gyer, priester, op zich genomen heeft een dijkgedeelte, groot 37½ voet, in de Ledennaer te Aelst, alsmede een dijkgedeelte, groot 9 voet, eveneens te Aelst, behorende bij 3½ morgen land aan die Loo te Delwijnen, dat partikuliere eigendom van meester Hubert is, 6 jaren lang te onderhouden, gedurende welke tijd Jenniken vrijgesteld zal zijn van de betaling van een tijns van 2 gulden 's jaars, gaande uit een hofstede te Kerckwijck, genaamd dat Paradijs, haar toebehorende, die zij aan meester Hubert als vicaris schuldig is.
        Met het geschonden zegel van de eerste oorkonder.
        B) Afschrift (midden 16de eeuw), in inv. nr. 1171, fol. 2 gewaarmerkt door de notaris Alberti.
    - Ophemert., V.
      Zie ook nrs. 1196-1199.
      - Voorlopige uitspraak van het Hof van Gelderland in een geschil tussen de bisschop van Utrecht en de abt van St. Paulus enerzijds, en Gijsbert van der Veen anderzijds, over het al of niet handhaven van laatstgenoemde in het pastoraat van Ophemert., 1544; 1227; 1 stuk
        Reg. nr. 70.
        70 1544 juli 4.
        Kanselier en Raden des Keizers in Gelderlant beslissen in het geschil tussen de bisschop van Utrecht en de abt van sanct Pauwels, collator der kerk van Ophemert, enerzijds, en heer Gijsbert van der Veen, die zich gerechtigd acht tot de bediening van genoemde kerk, anderzijds, dat partijen hun zaak zullen voorleggen aan twee onpartijdige arbiters, in afwachting waarvan de bisschop heer Gijsbert tegen borgstelling zal ontslaan van de censuur en heer Adriaen N., vice pastor te Ophemert, de bediening van de betwiste kerk zal waarnemen.
        Oorspr. (inv. nr. 1227).
        Ondertekend door de griffier Berty.
      - Vonnis van kanselier en raden van Gelre in een proces van Theodorus Johannis Clerck tegen Johan Schenck, heer van Ophemert, over de collatie van de vicarie van Sint Barbara te Ophemert. Authentiek (gelijktijdig?) uittreksel., 1549; 1228; 1 stuk
        Reg. nr. 73.
        73 1549 maart 30.
        Kanselier en Raden des Keizers in Gelre verklaren Theodoricus Johannis Clerck te Ophemert, die meende, dat zijn verwanten het recht van collatie zouden bezitten op de vicarie van sint Barbara te Ophemert, niet ontvankelijk in zijn eis tegen Johan Schenck, drost tho Midler, dagelijks heer van Ophemert.
        Uittreksel uit het register van civiele sententies van de kanselarij van Gelre en Zutphen, op perkament, gewaarmerkt door T.(?) Roos, in inv. nr. 1228.
      - Akte, waarbij stadhouder en raden van Gelderland Reyner van Haeften institueren als gerechtigde tot de inkomsten uit de vicarieën te Ophemert., 1612; 1229; 1 stuk
      - Stukken betreffende de beroeping van predikanten te Ophemert., 1725-1853; 1230; 1 omslag
      - Stukken betreffende het beheer der goederen van de vicarie te Ophemert, tweede helft 18de eeuw-1909; 1231; 1 omslag
      - Stukken betreffende de sluiting en uitvoering van een overeenkomst van Aeneas Mackay met de Staat der Nederland inzake het beheer der goederen van de vicarie te Ophemert. Met retroacta d.d. 1595-1803., 1852-1867; 1232; 1 omslag
      - Stukken betreffende uitkeringen aan studenten in de theologie en beroeping van predikanten te Ophemert., 1868-1874; 1233; 1 omslag
      - Stukken betreffende de afkoop van tienden door de dorpspolder en van een tijns, gaande uit de hofstede "Het Vliegennest" door Donald Jacob Mackay, beide verschuldigd aan de vicarie te Ophemert., 1908; 1234; 1 omslag
    - Opijnen., VI.
      - Contract van Adam van Boxmeer, vicaris van het Onze-Lieve-Vrouwe-altaar in de kerk van Opijnen, met Jan Claess., inzake het bebouwen van enige landerijen onder Opijnen, Waardenburg en Heessel., 1570; 1235; 1 stuk
        Reg. nr. 90.
        90 1570 augustus 27.
        Jan Claess. verklaart onder zekere voorwaarden op zich genomen te hebben, ten overstaan van Jacob de Cock van Opijnen, Huijbertvan Boxmeer, Wilhem Martenss., pastoor te Opijnen, Anthonis Spijring en Goris Claess., schout te Opijnen, om van Adam van Boxmeer, vicaris van het Onze Lieve Vrouwaltaar in de kerk van Opijnen, gedurende zes opeenvolgende jaren de volgende percelen ten halve te bebouwen, n.l. 4 morgen land onder Opijnen, genaamd Die Vicken Stucken, 1 morgen onder Opijnen, genaamd Het Kempken, 1 morgen op Weerdenborch, 4 morgen in 't Osterbroeck, 4 hond in de Rijert, en daarenboven van dezelfde vicaris gehuurd te hebben 2 morgen land onder Opijnen, genaamd De Roes, en nog ½ morgen land onder Heessel.
        Oorspr, (inv. nr. 1235), op papier.
    - Voorst (Veluwe)., VII.
      - Stukken betreffende 1/4 van de Sinderse vicarie te Voorst en de St. Catharinaevicarie te Heerde, waarvan W.J.M. van Renesse collator was., 1753-1755; 1236; 1 omslag
    - Wadenooien., VIII.
      - Akte van uitgifte in erfpacht door ds. Johan Gerhard Vulder, predikant te Wadenooien, van 16 hond bouwland in De Henight onder Wadenooien, behorende tot de pastoriegoederen aldaar., 1710; 1237; 1 stuk
      - Akten van collatie door Johan de Cock van Delwijnen en Barthold van Haeften van de predikantsplaats te Wadenooien. Afschriften., 1719, 1739; 1238; 1 omslag
  - Jacht., F.
    Zie ook nrs. 1449, 1450, 1453.
    - Akten, waarbij stadhouder Willem V aan Daniël Mackay toestaat te jagen binnen de provincie Utrecht., 1775-1781; 1239; 1 omslag
    - Akten, waarbij een aantal grondeigenaren vergunning verlenen aan Donald Jacob Mackay om te jagen op hun terreinen onder Ophemert, Varik en Wadenooien. Met jachtakte van de commissaris des Konings in Gelderland. 1860., 1857-1861; 1240; 1 omslag
  - Onroerende goederen en daarop rustende zakelijke rechten., G.
    - Gelderland., 1
      - Kwartier van Nijmegen., a
        - Appeltern., 1
          Zie ook nrs. 1265-1270, 1272, 1277 en 1526.
          - Eigendomsbewijzen voor Aeneas en Donald Jacob Mackay van twee percelen weiland onder Appeltern. Met stukken betreffende de opbrengst en lasten en de kadastrale tenaamstelling. 1846-1878., 1836, 1872; 1241; 1 omslag
        - Batenburg., 2
          - Eigendomsbewijzen voor Donald Jacob Mackay van enige percelen uiterwaarden onder Batenburg en Lienden. Met retroacta d.d. 1861-1863., 1899-1911; 1242; 1 omslag
        - Bergharen., 3
          - Verwerving, 3.1
            - Retroacta betreffende Merwijcks hofstede c.a. onder Bergharen., 1616-1623; 1243; 1 omslag
              Deze hofstede kwam in 1723 aan Johan de Cock van Delwijnen.
            - Stukken betreffende de aankoop door Genoveva Maria van der Noot, van de korentienden onder Bergharen, afkomstig van de abdij van Oldencamp., 1623-1633; 1244; 1 omslag
            - Stukken betreffende de aankoop en verpachting door Ludolf van Steenhuys van korenmolen en diverse landerijen onder Bergharen. Met retroacta d.d. 1653-1656., 1661-1663 en z.j; 1245; 1 omslag
            - Uittreksel uit het signaat van het ambt van Maas en Waal betreffende de tienden, korenmolen en bouwhoven onder Bergharen van Genoveva Maria van Steenhuys, die tussen 1697 en 1717 met hypotheek bezwaard zijn., 1246; 1 stuk
            - Akte van belening door de stadhouder van de lenen van Batenburg van Aeneas Mackay ten behoeve van Ursulina Philippina van Haeften met een hofstede en land onder Bergharen., 1776; 1247; 1 stuk
            - Eigendomsbewijs voor Arnolda Margaretha Mackay-van den Steen van de bouwhof Den Aaldert o.a. onder Bergharen. Met retroacta d.d. 1739 en 1756 en stukken betreffende de vererving op Daniël Mackay in 1782 en de verpachting in 1778, 1790 en 1796., 1777; 1248; 1 omslag
            - Eigendomsbewijs voor Aeneas Mackay van diverse percelen land tezamen genaamd De Schaarsche Hof, onder Bergharen. Met retroacta d.d. 1652-1791 en akte van schenking van een gedeelte hiervan aan Barthold J.C. Mackay. 1802., 1793; 1249; 1 omslag
            - Eigendomsbewijzen voor Barthold J.C. Mackay en A. Mackay-van Renesse van Wilp van diverse percelen bouw-, wei- en bosgrond, alsmede van een huis, genaamd Het Schaar, onder Bergharen. Met retroacta d.d. 1773-1806., 1806-1844; 1250; 1 omslag
            - Eigendomsbewijzen voor Aeneas en Johan F.H.J.E. Mackay van diverse percelen wei- en bouwland en bosgrond, alsmede woeste grond onder Bergharen. Met retroacta d.d. 1829., 1824-1845; 1251; 1 omslag
            - Eigendomsbewijs voor Matthijs, Johannes en Jan Loeffen van een perceel bouwland, sectie C 163, onder Bergharen., 1847; 1252; 1 stuk
            - Eigendomsbewijzen voor Johan Jacob en Donald Jacob Mackay van diverse percelen wei- en bouwland en bosgrond, alsmede van een huis o.a. onder Bergharen. Met retroacta d.d. 1774., 1847-1911; 1253; 1 omslag
            - Eigendomsbewijs voor de kinderen van wijlen J.F.H.J.E. Mackay van het recht van uitweg ten behoeve van het perceel sectie B 88 over het perceel sectie B 91 onder Bergharen., 1856; 1254; 1 stuk
            - Eigendomsbewijs voor Henriëtte Ph.R. Mackay van 3 akkers bouwland in de bouwing "De Kernmolen" onder Bergharen., 1858; 1255; 1 stuk
            - Eigendomsbewijzen voor Aeneas Mackay van diverse percelen wei- en bouwland en bosgrond onder Bergharen. Met retroacta d.d. 1867-1897., 1873-1908; 1256; 1 omslag
            - Eigendomsbewijs voor J.Th.M. van der Henij van een perceeltje grond, sectie C 318, onder Bergharen., 1906; 1257; 1 stuk
          - Beheer., 3.2
            - Contracten van verpachting door Johan de Cock van Delwijnen, Walraven en Barthold van Haeften en Aeneas Mackay van de Merwijckse hof, de tienden van Bergharen en de visserij in het Harense meer., 1724-1780; 1258; 1 omslag
            - Diverse stukken betreffende het beheer van de goederen onder Bergharen van Aeneas Mackay en zijn erfgenamen., 1773-1810; 1259; 1 omslag
            - Processen-verbaal van verpachting door Aeneas Mackay van diverse percelen bouwen weiland onder Bergharen., 1783-1805; 1260; 1 omslag
            - Processen-verbaal van verpachting door Aeneas en.Barthold J.C. Mackay van de koren-, tabaks- en smaltienden onder Bergharen 1789-1810. Met staten van de opbrengst over 1749-1788 en stukken betreffende uitkeringen uit deze tienden aan de predikant, koster en schoolmeester., 1647-1815; 1261; 1 omslag
            - Processen-verbaal van verkoping door Aeneas en Barthold J.C. Mackay van houtgewas, hooigras en te velde staand koren onder Bergharen., 1797-1810; 1262; 1 omslag
            - Briefwisseling van Aeneas Mackay met Hendrik Geurts over het beheer van zijn goederen onder Bergharen., 1798-1807; 1263; 1 omslag
            - Proces-verbaal van verpachting door Barthold de Cock van Haeften van enige percelen hooi- en weiland op de Grote Gespkamp onder Bergharen., 1808; 1264; 1 stuk
            - Brieven aan en afrekeningen met Barthold J.C. Mackay van de rentmeester A. Willems en de notaris D.A. van Munster betreffende het beheer der goederen onder Bergharen, Horssen en Appeltern. Met bijlagen., 1810-1847 en z.j; 1265-1270; 6 omslagen
              - 1810-1816, 1265
              - 1817-1825, 1266
              - 1826-1831, 1267
              - 1832-1835, 1268
              - 1836-1842, 1269
              - 1843-1847 en z.j, 1270
            - Stukken betreffende het verzet van Barthold J.C. Mackay als geërfde te Bergharen tegen plannen tot verandering van de waterlozing van het Rijk van Nijmegen en het land van Maas en Waal., 1819-1833 en z.j; 1271; 1 omslag
            - Aantekeningen betreffende de verdeling van verschillende belastingen over de goederen van Barthold J.C. Aeneas, J.F.H.J.E., Donald J. en Susette A.J.W. Mackay onder Bergharen, Horssen en Appeltern., 1821-1843; 1272; 1 omslag
            - Brieven aan Aeneas Mackay van W. Hendriks betreffende het beheer van zijn goederen onder Bergharen.. Met bijlagen., 1852-1875; 1273; 1 omslag
            - Brieven aan Aeneas Mackay van notaris G.J. van Heuven betreffende het beheer van de goederen van de erfgenamen van Barthold J.C. Mackay onder Bergharen en Horssen., 1854, 1856; 1274; 1 omslag
            - Brieven van Donald Jacob Mackay van W. Hendriks betreffende het beheer van zijn goederen onder Bergharen, Appeltern en Horssen. Met bijlagen., 1873-1878; 1275; 1 omslag
            - Brieven aan Aeneas Mackay van verschillende notarissen, die na het overlijden van notaris van Heuven belast wensten te worden met de verkopingen en verpachtingen te Bergharen., 1875; 1276; 1 omslag
            - Stukken betreffende het beheer der goederen van Donald Jacob Mackay onder Bergharen, Horssen en Appeltern door C.A.A. van de Garde., 1889, 1894; 1277; 1 omslag
        - Brakel., 4
          Zie ook nrs. 1519, 1523.
          - Eigendomsbewijs voor Jan van Brakel van elf erftijnsen, gaande uit elf hofsteden onder Brakel., 1415; 1278; 1 charter
            Reg. nr. 8.
            8 1415 november 27